【裁判字號】    95,訴,2216
【裁判日期】    950929
【裁判案由】    損害賠償等
【裁判全文】
臺灣高雄地方法院民事判決              95年度訴字第2216號
原      告  太平洋電線電纜股份有限公司
法定代理人  甲○○
訴訟代理人  乙○○
複  代理人  丙○○
被      告  丁○○
                      （現在臺灣高雄第二監獄執行中）
上列當事人間請求損害賠償等事件，本院於民國95年9 月20日言
詞辯論終結，判決如下：
    主      文
被告應給付原告新臺幣貳佰肆拾壹萬柒仟玖佰參拾柒元，及自民
國九十五年七月七日起至清償日止，按年息百分之五計算之利息
。
訴訟費用由被告負擔。
本判決於原告以新臺幣捌拾萬元為被告供擔保後得假執行。
    事實及理由
一、原告起訴主張：被告為原告之高雄營業處業務員，負責推展
    業務及收受貨款等業務，竟自民國94年1 月起，陸續利用職
    務之便，向訴外人久集電線電纜股份有限公司（下稱久集公
    司）及弘吉電料行表示若以現金或未載受款人之即期支票支
    付貨款，即可享有價格優惠，而將原告之貨物連續高價低賣
    與久集公司及弘吉電料行後，將收受之部分貨款侵占入己，
    所產生之差額則陸續以相同手法補足，迄94年8 月止，共造
    成原告受有新臺幣（下同）2,423,358 元之損失。被告於原
    告發覺其上述行為後，書立自白書表示願意負責，並由薪資
    扣抵5,421 元，尚欠2,417,937 元未清償，爰依侵權行為損
    害賠償之法律關係，求為判決：(一)被告應給付原告2,417,93
    7 元，及自起訴狀繕本送達翌日即95年7 月7 日起至清償日
    止，按年息5%計算之利息；(二)願供擔保請准宣告假執行。
二、被告則以：不爭執原告主張之事實及金額，惟目前無力清償
    ，請求原告減少部分金額等語置辯，求為判決：原告之訴駁
    回。
三、按因故意或過失，不法侵害他人之權利者，負損害賠償責任
    ，民法第184 條第1 項前段定有明文。經查，原告主張之前
    揭事實，為被告所自認（見本院卷第47頁），復有其不爭執
    真正之估價單、備忘錄、原告製作之損失金額明細表、出貨
    清單、被告出具之自白書、同意扣抵薪資證明書影本各1 份
    在卷可稽（見本院卷第8 至18頁），自堪信為真實。至被告
    固辯稱無力清償等語，惟其既自認有侵害原告權利之事實，
    則揆諸前揭規定，自應負損害賠償責任，是其上開所辯，自
    無足採。從而，原告本於侵權行為損害賠償之法律關係，請
    求被告應給付如主文第1 項所示之金額及利息，即有理由，
    應予准許。
四、原告陳明願供擔保，聲請宣告假執行，經核於法相符，爰酌
    定相當擔保金額准許之。
五、據上論結，本件原告之訴為有理由，依民事訴訟法第78條、
    第390 條第2 項，判決如主文。
中    華    民    國    95    年    9     月    29    日
                  民事第六庭  審判長法  官  謝靜雯
                                    法  官  高增泓
                                    法  官  鄭詠仁
正本係照原本作成。
如不服本判決，應於送達後20日內，向本院提出上訴狀並表明上
訴理由，如於本判決宣示後送達前提起上訴者，應於判決送達後
10日內補提上訴理由書（須附繕本）。
中    華    民    國    95    年    9     月    29    日
                                    書記官  王雪招


司法院資訊處製作；財團法人民間司法改革基金會備份。
